臺灣臺中地方法院刑事判決　　　　　　　　　　　　　九十三年度易字第九九號
　　公　訴　人　臺灣臺中地方法院檢察署檢察官
　　被　　　告　戊○○
右列被告因傷害等案件，經檢察官聲請簡易判決處刑（九十三年度偵字第四一０五號
），本院臺中簡易庭認不宜逕以簡易判決處刑（九十三年度中簡字第七二九號），簽
移本院刑事庭依通常程序審理，本院判決如左：
    主  文
戊○○以加害生命之事，恐嚇他人致生危害於安全，處拘役伍拾日，如易科罰金，以
參佰元折算壹日；緩刑貳年。其餘被訴傷害及毀損部分均公訴不受理。
    事  實
一、戊○○於民國九十二年九月九日八時許，飲酒後，至其鄰居乙○○位於臺中市○
    區○○街十六號住處，基於傷害之犯意，持勾鐵捲門用之鐵條毆打乙○○之背部
    、腰部等部位，並徒手毆打乙○○之左眼部，致乙○○受有右肩瘀傷六╳五公分
    、右上背瘀傷五╳零點三公分、左眼結膜紅腫一╳二公分等傷害，乙○○因將戊
    ○○壓制在地時，復受有右手掌瘀傷三╳三公分、右膝瘀傷八╳六公分併擦傷二
    ╳二公分及一╳一公分、左膝瘀傷五╳五公分併擦傷三╳三公分等傷害（所涉普
    通傷害罪部分業經撤回告訴）。戊○○另於九十二年十二月二十日九時許，飲酒
    後，將乙○○所有放置在上址住處前之盆栽踹倒，致該花盆之盆緣破損，足以生
    損害於乙○○（所涉毀損罪部分業經撤回告訴）。經乙○○報警處理，戊○○於
    九十二年十二月二十日十一時許，在臺中市警察局第二分局文正派出所應訊完畢
    後，隨即至乙○○前開住處，再踢踹乙○○放置在住處前之盆栽，並向乙○○恐
    嚇稱：「你告我，我要對你不利，要叫兄弟讓你死」等語，以加害生命之事言語
    恐嚇乙○○，使乙○○心生畏懼，致生危害於乙○○安全。
二、案經乙○○訴由臺中市警察局第二分局報請臺灣臺中地方法院檢察署檢察官偵查
    起訴。
    理  由
一、訊據被告戊○○對於右揭犯罪事實坦承不諱，核與告訴人乙○○指訴情節相符，
    並經證人即在場目擊、聽聞前開恐嚇經過之告訴人之妻丁○○於偵訊及本院審理
    中結證屬實，復經到場處理之員警丙○○於本院審理中證述在卷，且有驗傷診斷
    書一紙及現場照片二張等件附卷可稽。是認被告自白與事實相符，足以採信。本
    件事證明確，被告犯行洵堪認定。
二、核被告所為，係犯刑法第三百零五條之恐嚇危害安全罪。爰審酌被告酒後無端與
    鄰居即告訴人發生爭執，不顧敦親睦鄰里仁為美之相處之道，於告訴人循法律途
    徑報警處理後，竟仍惡言相向，藐視法紀之甚，惟念及被告並未進而採取上開恐
    嚇內容之具體手段或行動，且事後至審判程序中始坦承犯行，並與告訴人達成和
    解，有和解書一份附卷可稽，尚具悔意，犯後態度尚稱良好等一切情狀，量處如
    主文所示之刑，並諭知易科罰金之折算標準。末查，被告前未曾受有期徒刑以上
    刑之宣告，有臺灣臺中地方法院檢察署刑案資料查註紀錄表及臺灣高等法院被告
    全國前案紀錄表各一份在卷可按，素行尚可，其因一時失慮，偶罹刑典，且犯後
    坦承犯愆，頗具悔意，謀求敦親睦鄰和平相處之道，其經此次偵審教訓及刑之宣
    告後，當知所警惕而無再犯之虞，本院綜核各情，認對其所宣告之刑，以暫不執
    行為適當，爰併予宣告緩刑二年，以啟自新。
三、至聲請簡易處刑意旨另以：被告於九十二年九月九日八時許，飲酒後，至其鄰居
    乙○○位於臺中市○區○○街十六號住處，基於傷害之犯意，持勾鐵捲門用之鐵
    條毆打乙○○之背部、腰部等部位，並徒手毆打乙○○之左眼部，致乙○○受有
    右肩瘀傷六╳五公分、右上背瘀傷五╳零點三公分、左眼結膜紅腫一╳二公分等
    傷害，乙○○因將戊○○壓制在地時，復受有右手掌瘀傷三╳三公分、右膝瘀傷
    八╳六公分併擦傷二╳二公分及一╳一公分、左膝瘀傷五╳五公分併擦傷三╳三
    公分等傷害。戊○○另於九十二年十二月二十日九時許，飲酒後，將乙○○所有
    放置在上址住處前之盆栽踹倒，致該花盆之盆緣破損，足以生損害於乙○○，因
    認被告另犯刑法第二百七十七條第一項普通傷害罪嫌及三百五十四條毀損罪嫌等
    語。惟按告訴乃論之罪，告訴人於第一審辯論終結前，得撤回其告訴；又告訴經
    撤回者，應諭知不受理之判決，刑事訴訟法第二百三十八條第一項、第三百零三
    條第三款分別定有明文，查被告所犯前開傷害及毀損罪嫌，分別依同法第二百八
    十七條前段、第三百五十七條之規定，均須告訴乃論，茲業據告訴人撤回其告訴
    ，有撤回告訴狀一份附卷可稽（見本院九十三年度中簡字第七二九號卷第十頁）
    ，依照上開說明，就被告被訴傷害及毀損罪嫌部分，因公訴人認傷害及毀損罪嫌
    與前開聲請簡易判決處刑經判決有罪部分均應予分論併罰，爰併就被告被訴傷害
    及毀損部分均為不受理之諭知。
據上論斷，應依刑事訴訟法第四百五十二條、第二百九十九條第一項前段、第三百零
三條第三款，刑法第三百零五條、第四十一條第一項前段、第七十四條第一款，罰金
罰鍰提高標準條例第一條前段、第二條，判決如主文。
本案經檢察官甲○到庭執行職務
中      華      民      國    九十三    年      六      月     三十     日
                                臺灣臺中地方法院刑事第八庭
        審判長法  官    朱  光  國
                                          法  官    鍾  堯  航
                                          法  官    吳  崇  道
右正本證明與原本無異。
如不服本判決，應於判決送達後十日內向本院提出上訴狀，上訴於臺灣高等法院臺中
分院( 須附繕本 )。
                                          書記官
中      華      民      國    九十三    年      六      月     三十     日
附錄本案論罪科刑法條
刑法第三百零五條
以加害生命、身體、自由、名譽、財產之事，恐嚇他人致生危害於安全者，處二年以
下有期徒刑、拘役或三百元以下罰金。
